# CIF如何确认收入？

提问人：奥迪特儿闯天涯 时间：2017-06-08 19:27:20
CIF模式下以FOB确认收入还是全额确认收入？会计准则里有规定吗？

回答人：chenyiwei
基于会计技术方面的考虑，即收入确认应采用“总额法”还是“净额法”的原则，我们仍然倾向于采用总额法，即“以全部的CIF价确认收入，运费及保险作为销售费用”。税务上出口退税按FOB价计算，不应影响到会计处理原则的具体运用。但是，如果在某个具体的合同案例中，保险公司和承运人系由买方指定，运输合同和保险合同的条款（含运费、保险费价格）谈判也是由买方主导进行，则可以接受在这些案例中采用净额法（FOB价确认收入）核算。

提问人：呼叫帮助 时间：2017-07-17 20:52:42
陈版，如果在某个具体的合同案例中，保险公司和承运人系由买方指定，运输合同和保险合同的条款（含运费、保险费价格）谈判也是由买方主导进行，则可以接受在这些案例中采用净额法（FOB价确认收入）核算。怎么理解在这些案例中采用净额法（FOB价确认收入）核算？

回答人：chenyiwei
这种情况下卖方并不就保险、运输等问题对买方承担首要责任，也无议价自主权，只是受托*，所以对运费、保险费按净额法确认收入是可以的。

提问人：呼叫帮助 时间：2017-07-18 20:42:30
总额法／净额法判断的四条标准中，“首要义务人”和“承担一般存货风险”是否优先于另外两条？陈版

回答人：chenyiwei
是。在CIF销售方面，没有一般存货风险问题，但卖方是办理保险、运输的首要义务人，且承担了与保险商、承运人谈判过程中的收益和风险，所以按总额法考虑。